【裁判字號】    91,交聲,863
【裁判日期】    920424
【裁判案由】    違反道路交通管理處罰條例聲明異議
【裁判全文】
臺灣臺北地方法院交通事件裁定                    九十一年度交聲字第八六三號
    原處分機關  台北市交通事件裁決所
    異  議  人
    即受處分人  甲○○
右列受處分人因違反道路交通管理處罰條例案件，對於台北市交通事件裁決所中華民
國九十一年五月二十二日所為之處分（原處分案號：北市裁三字第駕裁二二－ＺＣ0
000000號），聲明異議，本院裁定如左：
    主  文
異議駁回。
    理  由
一、按汽車行駛高速公路，應依速限標誌指示，高速公路交通管制規則第五條第一項
    前段定有明文；又汽車行駛於高速公路，而不遵管制之規定者，處汽車駕駛人新
    台幣（下同）三千元以上六千元以下罰鍰，道路交通管理處罰條例第三十三條第
    一項定有明文；且汽車駕駛人駕駛汽車違反前開規定者，除應依該條所規定之罰
    鍰處罰外，並予記違規點數一點，同條例第六十三條第一項第一款並有明文。
二、本件受處分人即異議人甲○○於民國九十一年二月二十三日上午九時二十九分許
    ，駕駛其所有車號ＨＫ－六四六六號自用小客車，行經國道一號公路南向一五二
    公里處，該處速限為九十公里，以時速一○五公里超速十五公里之速度行駛，為
    設置路旁之電腦雷達自動照相測速照器以鎖定照相之方式取證，經內政部警政署
    國道公路警察局第三警察隊員警，以受處分人所有前開車號汽車違反道路交通管
    理處罰條例第三十三條第一項規定掣單逕行舉發，嗣受處分人於應到案日期前向
    原處分機關提出申訴，經原處分機關函請原舉發單位調查結果，仍認受處分人所
    有前開車號汽車有於前揭時地超速行駛之行為，原處分機關乃依道路交通管理處
    罰條例第三十三條第一項、第六十三條第一項第一款（漏引第一款）及違反道路
    交通管理事件統一裁罰基準表規定，以受處分人在高速公路超速行駛而於九十一
    年五月二十二日按最低額裁處受處分人罰鍰三千元，並記違規點數一點。
三、受處分人甲○○聲明異議意旨固不否認其有駕駛前開車號汽車於右揭時間行駛該
    限速九十公里高速公路路段之事實，惟否認有違反道路交通管理處罰條例之違規
    行為，辯稱：採證照片顯示伊駕駛前開車號汽車在中間車道，但在伊汽車後面內
    側車道內另有一部汽車，不能證明該測速照相所測得超速之汽車係伊所駕駛之汽
    車，有可能是後面那部車超速，照相時適被伊所駕汽車檔住等語。經查，受處分
    人所有前開車號汽車於右揭時地以時速一○五公里之速度超速行駛之事實，有甚
    為清晰可見之當場測速採證照片一張附卷可稽；雖受處分人以前情置辯，然經本
    院向原舉發單位查證結果，據復：前開路段之電腦雷達自動照相測速器鎖定照相
    ，係車輛駛入雷達波開始測速，若超出限速則在違規車進入電達波三．五公尺處
    照相，離開雷達波，測速終結，有違規車輛時會自動照相，雷達在○．五秒後會
    準備再次照相，受處分人所有前開車號汽車於九十一年二月二十三日九時二十九
    分二十五秒超速，為該隊照相掣單舉發，另前後五秒各有一輛汽車因超速而被照
    相，而受處分人所有前開汽車照相採證之違規照片內，另輛廂型車係行駛北向內
    側車道，非南向內側車道之車輛，有內政部警政署國道公路警察局第三警察隊九
    十二年四月十五日公警國三交訴字第○九二○○○一一八二號函及所附照片在卷
    足稽，依前開函附照片（即前述原處分機關函送相同之採證照片，惟沖洗尺寸較
    大）所示，更可清楚看出受處分人所有前開車號汽車後方之廂型車係行駛於對向
    之內側車道，並非與受處分人所有汽車同向行駛之內側車道（有分隔樹樹枝遮擋
    廂型車），則依該照片所示，受處分人所有汽車行駛之南向車道與對向之北向車
    道間有護欄及相當密集之分隔樹阻隔觀之，足見受處分人後方對向車道行駛之廂
    型車，於進入雷達波時已為不同向車道間之中間護欄及分隔樹阻隔，且無法在車
    輛進入雷達波超出限速三．五公尺處經照相攝取超速違規汽車之車號，顯然本件
    「鎖定照相」之汽車，並非受處分人所辯該照片內其所有汽車後方對向車道之廂
    型車，而係受處分人所有前開車號汽車無訛，受處分人未思自己有無超速，猶漫
    言指摘，心存僥倖，實不足取，倘因此造成交通事故，危害他人生命財產安全，
    悔之晚矣。從而，本件事證明確，受處分人之違規行為堪以認定。
四、綜前所述，受處分人確有於右揭時間駕駛汽車在高速公路超速行駛之違規行為，
    原處分機關依前揭道路交通管理處罰條例第三十三條第一項、第六十三條第一項
    第一款及違反道路交通管理事件統一裁罰基準表之規定，依最低額裁處受處分人
    罰鍰三千元，並記違規點數一點，核無違誤，本件受處分人之異議為無理由，自
    應將其異議駁回。
據上論斷，應依道路交通案件處理辦法第十九條，裁定如主文。
中      華      民      國    九十二    年      四      月    二十四    日
                                      臺灣臺北地方法院交通法庭
                                          法  官  劉  台  安
右正本證明與原本無異
如不服本裁定應於送達後五日內向本院提出抗告狀
                                          書記官  張  汝  琪
中      華      民      國    九十二    年      四      月    二十八    日


司法院資訊處製作；財團法人民間司法改革基金會備份。
